臺北高等行政法院判決
　　　　　　　　　　　　　　　　　　 93年度訴字第02810號
　　　　　　　　　　　　　　　.
原　　　告　大佳玻璃纖維企業有限公司
代　表　人　甲○○
被　　　告　財政部臺灣省北區國稅局
代　表　人　許虞哲（局長）
訴訟代理人　丙○○
上列當事人間因營利事業所得稅事件，原告不服財政部中華民國
93年6月28日台財訴字第0930016794號及93年7月13日台財訴字第
0930016792號訴願決定，提起行政訴訟。本院判決如下：
　　主  文
原告之訴駁回。
訴訟費用由原告負擔。
　　事  實
一、事實概要：原告87、88年度綜合所得稅結算申報，經被告所
    屬台北縣分局依書面審查，核定原告之全年所得額各為新台
    幣 (下同)1,790,842 元、1,125,799元。嗣被告接獲檢舉，
    查得原告虛報乙○○87年度薪資299,000元、88年度薪資229
    ,500 元，乃重行核定原告87、88年全年所得額應各為2,084
    ,907 元、1,348,716元，被告除各補徵上開年度所得稅額各
    73,516元、55,730元外，並按其所漏稅額處一倍罰鍰各73
    ,500 元、55,700元 (計至百元止)，另就原告以不實憑證列
    報88年度薪資費用，依稅捐稽徵法第44條規定裁處罰鍰329
    元，原告不服，申請復查，均未獲變更，提起訴願，經訴願
    決定將原處分 (復查決定)關於違反稅捐稽徵法部分撤銷，
    命被告另為處分，並駁回其餘訴願，原告就補徵稅額及漏稅
    罰部分仍不服，遂提起本件訴訟。
二、兩造聲明：
　　(一)原告聲明：訴願決定、復查決定及原補稅及罰鍰處分均撤
                銷。
　　(二)被告聲明：駁回原告之訴。
三、兩造之爭點：原告有無虛報乙○○薪資？
　　(一)原告主張之理由：
      原告一再強調及申訴乙○○確曾在本公司任職，此有原告
      提供之帳簿及乙○○之部分出勤卡可資證明（其他出勤卡
      ，因其離職且於90年3月5日第一次收到北區國稅局函件，
      其間近約2年，故而出勤卡因其離職而銷毀，僅找到4張）
      。又，原告公司尚有員工（陳文瑞）曾與其共事，稽徵人
      員可來廠詢問或查明。
  　(二)被告主張之理由：
      1.原告87、88年度營利事業所得稅結算申報，原查依據檢
        舉資料查得其涉嫌虛報乙○○薪資支出229,500元，經
        函請原告提示相關資料查核結果，所提示之帳證資料並
        無乙○○薪工資印領清冊，且乙○○身分證影本與查得
        資料之照片、出生年月日等年籍資料均不相符，原告之
        代表人亦坦承在其公司上班者與查得資料之人並非屬同
        一人，另向查得資料之乙○○查證並製作談話筆錄，吳
        其以該年度參加公務人員考試，確實未任職於原告公司
        等語，原查據以認原告虛報薪資支出屬實，剔除以不實
        憑證列報薪資支出。被告亦函請原告提示本年度支付薪
        資之資金證明查核，原告提示中國農民銀行三峽分行所
        出具其於本年在該行000-00-00000-0號銀行存款帳戶之
        提領紀錄及員工薪資所得明細表供核，其各月份現金提
        領金額與支付員工薪資總額並不相符，且原告仍未提示
        乙○○領取薪資之簽收紀錄佐證，尚難認定其確有支付
        系爭薪資之事實。
      2.本件原告自認90年3月之前會計人員發放薪資時均未要
        求員工蓋章或簽名，故薪資表內無簽收或蓋章紀錄，原
        告既未能提示薪工資印領清冊供核，原查不予認定乙○
        ○薪資支出並無不合，又原告未就其主張支付乙○○薪
        資支出提出具體事證供核，原查認其虛報薪資屬實，依
        法補稅，併處漏稅罰，亦無違誤。
　　理  由
一、按「納稅義務人已依本法規定辦理結算申報，但對依本法規
    定應申報課稅之所得額有漏報或短報情事者，處以所漏稅額
    兩倍以下之罰鍰。」所得稅法第110條第1項定有明文。又「
    薪資支出之原始憑證，為收據或簽收之名冊，其由工會或合
    作社出具之收據，應另附工人之印領清冊，職工薪資如係送
    交銀行分別存入各該職工帳戶者，應以銀行蓋章證明存入之
    清單予以認定。」「費用及損失，未經取得原始憑證，或經
    取得而記載事項不符者，不予認定。前項之費用或損失，如
    經查明確無支付之事實，而係虛列費用或損失逃稅者，應依
    所得稅法第110條之規定辦理。」亦為為營利事業所得稅查
    核準則第6條第1項、第71條第11款所明定。
二、經查，原告87、88年度營利事業所得稅結算申報，因遭檢舉
    虛報乙○○87年度薪資299,000元、88年度薪資229,500元，
    經被告通知原告提示帳簿文據、薪工資印領清冊或給付薪資
    之銀行轉帳清單、員工簽收收據等資料查核結果，原告所提
    示之帳證資料並無乙○○之薪工資印領清冊，且所提供乙○
    ○身分證影本與查得資料之乙○○照片、出生年月日等年籍
    資料均不相符，又乙○○於被告調查時，亦陳稱從未任職於
    原告公司或領取薪資等情，此有原告87、88年度營利事業所
    得稅結算申報書、乙○○之身分證、勞工保險卡及談話筆錄
    附原處分卷可稽，即原告之代表人亦自承在其公司上班之乙
    ○○與查得資料之乙○○並非屬同一人，足證乙○○於87、
    88年度確未在原告公司任職並領取薪資，原告列報其支付乙
    ○○前開薪資費用，自屬虛偽，被告核定否准認列，揆諸首
    揭規定，並無不合。至原告雖主張其確有僱用自稱「乙○○
    」者，而給付前開薪資，確不知其係變造冒用他人身分證云
    云，並提出身分證、考勤卡及帳簿資料為憑，惟依前所述，
    原告既非僱用乙○○本人並支付其薪資，依法即不得列報乙
    ○○之薪資費用，核與原告實際有無該筆費用之支出無涉；
    況原告僱用所謂自稱「乙○○」者長達二年期間，疏未查核
    其身份資料，且該名自稱「乙○○」者聲稱其家境富裕，無
    須參加全民健康保險、勞工保險，卻願以月薪不及20,000元
    受僱於原告之工廠工作，顯與常情有違，已足啟疑竇，原告
    竟因貪圖一時之利，即未依法為其申報參加前開保險，致未
    能發現其有變造冒用他人身分證情事，原告縱無故意，亦難
    謂無重大過失，原告執稱其無從得知有冒名及變造身分證情
    事，不應補稅及裁罰云云，核不足採。
三、綜上所述，被告以原告87、88年度營利事業所得稅結算申報
    ，虛列乙○○薪資致短報所得額，重行核定原告上開年度全
    年所得額各為2,084,907元、1,348,716元，應補徵87、88年
    度所得稅額各73,516元、55,730元，並依所得稅法第110條
    第1項規定，按其所漏稅額各處一倍罰鍰73,500元、55,700
    元之處分，並無違誤，復查、訴願決定遞予維持，俱無不合
    ，原告仍執前詞，訴請撤銷，為無理由，應予駁回。
據上論結，本件原告之訴為無理由，爰依行政訴訟法第98條第3
項前段，判決如主文。
中　　華　　民　　國　　94　　年　 　6　　月　 29  　 日
                       第四庭審判長法  官　徐瑞晃
                                   法  官　吳慧娟
                                   法  官　蕭惠芳
上為正本係照原本作成。
如不服本判決，應於送達後20日內，向本院提出上訴狀並表明上
訴理由，如於本判決宣示後送達前提起上訴者，應於判決送達後
20日內補提上訴理由書（須按他造人數附繕本）。
中　　華　　民　　國　　94　　年　 　6　　月　 29  　 日
            　　　　　　   　　　　書記官  李淑貞
